【裁判字號】    92,交聲,743
【裁判日期】    920625
【裁判案由】    違反道路交通管理處罰條例聲明異議
【裁判全文】
臺灣臺北地方法院交通事件裁定                    九十二年度交聲字第七四三號
    異議人即  甲○○
    受處分人
右列受處分人因違反道路交通管理處罰條例案件，對於台北市交通事件裁決所中華民
國九十二年六月六日所為之處分（原處分案號：北市裁三字第駕裁二二－一Ａ000
0000號），聲明異議，本院裁定如左：
    主  文
異議駁回。
    理  由
一、按在停車場內或路邊准停車處所停車時，應依規定停放，不得紊亂，道路交通安
    全規則第一百十二條第十四款定有明文，又汽車駕駛人停車時間、位置、方式、
    車種不依規定停車者，處新台幣（下同）六百元以上一千二百元以下之罰鍰，道
    路交通管理處罰條例第五十六條第一項第九款亦定有明文。
二、本件受處分人即異議人甲○○所有之車號ＣＦ－八０八三號自用小客車，於民國
    九十二年四月二十五日上午八時五十八分許，在台北市○○街停車場停車時未依
    規定停放，經台北市停車管理處照相後以該車所有人有違反道路交通管理處罰條
    例第五十六條第一項第九款規定之停車位置不依規定行為逕行掣單舉發，嗣受處
    分人於舉發通知單上所載之應到案日期前向原處分機關提出申訴，經原處分機關
    請舉發單位調查結果，仍認受處分人有上開違規臨時停車行為，原處分機關乃依
    道路交通管理處罰條例第五十六條第一項第九款、第八十五條第三項規定於九十
    二年六月六日從輕裁處受處分人罰鍰六百元。
三、受處分人聲明異議意旨固承認曾於右揭時地停放該車號汽車之事實，然否認有何
    違反道路交通管理處罰條例之行為，辯稱：其當時依前後車輛次序靠邊停放，並
    不紊亂，該停車場規劃設計標示不清，誤導民眾停放，且該停車場收費時間為上
    午九時至下午五時，舉發時間為上午八時五十八分，舉發亦不合法云云。經查：
    受處分人所有之該車號汽車於右揭期日，雖停放在台北市○○街停車場，然未依
    規定停放在停車格內之事實，有採證照片一張附卷可稽。受處分人所有之該車號
    汽車雖停放在停車場內，然既未停放在停車格內，而係停放於未劃設停車格之其
    他處所，當已造成紊亂，並屬停車位置不依規定，不因前後有無停放車輛或是否
    依先前車輛次序靠邊停放而有差異。又舉發單位之舉發理由為停車位置不依規定
    ，有該舉發單在卷足憑，與該停車場之收費時間、舉發時間全無任何關聯，受處
    分人上開辯解，尚無可採。是本件事證已臻明確，受處分人之違規行為堪以認定
    。
四、綜上所述，受處分人所有之該汽車，確於上開時間有停車位置不依規定之違規停
    車行為，而原處分機關依上開道路交通管理處罰條例第五十六條第一項第九款、
    第八十五條第三項規定裁處受處分人罰鍰六百元，核無違誤，本件聲明異議為無
    理由，應予駁回。
據上論斷，應依道路交通案件處理辦法第十九條，裁定如主文。
中      華      民      國    九十二    年      六      月  二十五    日
      臺灣臺北地方法院交通法庭
                                          法  官  陳容正
右正本證明與原本無異。
如不服本裁定應於送達後五日內向本院提出抗告狀
                                          書記官  彭雅慧
中      華      民      國    九十二    年      六      月   二十六   日


司法院資訊處製作；財團法人民間司法改革基金會備份。
